臺灣彰化地方法院刑事判決　　　　　　　 96年度易字第755號
公　訴　人　臺灣彰化地方法院檢察署檢察官
被　　　告　乙○○
上列被告因竊盜案件，經檢察官提起公訴（96年度偵字第4085號
、第4462號），本院判決如下：
    主    文
乙○○犯如附表所示之罪，各應處如附表所示之刑，應執行有期
徒刑捌月。扣案之斜口鉗、美工刀、老虎鉗各壹支均沒收。
    犯罪事實
一、乙○○前曾於民國93年間，因施用第一、二級毒品案件，經
    本院以93年度訴字第1272號，分別判處有期徒刑7 月、4 月
    確定；另因搶奪案件，經本院以93年度訴字第900 號，判處
    有期徒刑9 月確定，前開3 罪經定應執行有期徒刑1 年6 月
    確定，入監執行後，於95年1 月23日縮短刑期假釋出監，且
    於95年5 月7 日保護管束期滿，未經撤銷，以已執行完畢論
    。詎其仍不知悔改，因缺錢花用，基於意圖為自己不法所有
    之各別犯意，於附表所示之時間、地點，分別以附表所示之
    方式，竊取附表所示之銅質電纜線等物品。嗣於96年4 月
    29日上午10時40分，乙○○騎乘機車搭載其於當日甫竊得之
    銅質電纜線、廢水電材料及鐵製紗管，欲前往彰化縣社頭鄉
    ○○村○○路○ 段永富回收場準備變賣，於該回收場前，經
    警攔檢，乙○○即於成泰公司尚不知遭竊，且有偵查權限之
    機關尚未發覺其涉有附表編號1 所示之竊盜行為前，主動向
    員警自首該次竊盜犯行，且查扣其所有，供其行竊所用之斜
    口鉗、美工刀各1 支，嗣後並接受裁判；96年5 月7 日下
    午5 時45分，乙○○騎乘機車搭載其於當日上午甫竊得之銅
    質電纜線，欲前往彰化縣社頭鄉○○村○○路120 號良豪資
    源回收場變賣，於該回收場前，經警攔檢，乙○○即於成泰
    公司亦不知遭竊，且有偵查權限之機關尚未發覺其涉有附表
    編號2 所示之竊盜行為前，主動向員警自首該次竊盜犯行，
    且查扣其所有，供其行竊所用之老虎鉗1 支，嗣後並接受裁
    判。
二、案經彰化縣警察局田中分局報告臺灣彰化地方法院檢察署檢
    察官偵查起訴。
    理    由
壹、證據能力部分：
    本案全部卷證所涵括之供述證據及非供述證據，經公訴人及
    被告乙○○均同意全部證據之證據能力，是後述所引用證據
    之證據能力均無疑義，合先敘明。
貳、事實認定及論罪科刑部分：
一、訊據被告乙○○就附表編號1 、2 所示之竊盜犯行均坦承不
    諱，且據證人即附表所示被害人成泰公司員工甲○○、丙○
    於警詢時證述遭竊物品綦詳，並有贓物認領保管單2 紙在卷
    可稽，此外，尚有被告所有，分別供其犯附表編號1 、2 所
    示竊盜犯行時，所使用之斜口鉗、美工刀、老虎鉗各1 支扣
    案足資佐證，被告前開不利於己之自白，應認與事實相符。
    且被告於竊得前開物品後，即欲載往資源回收場變賣得現，
    被告復自承係因缺錢始會起意行竊，故其於為附表所示之 2
    次竊盜犯行時，有為自己不法所有之意圖至明。本案事證已
    臻明確，被告犯行已堪認定，應予依法論科。
二、按刑法第321 條第1 項第3 款之攜帶兇器竊盜罪，係以行為
    人攜帶兇器竊盜為其加重要件，此所謂兇器，其種類並無限
    制，凡客觀上足以對人之生命、身體、安全構成威脅，具有
    危險性之兇器均屬之，且須行竊時攜帶此種具有危險性之兇
    器為已足，並不以攜帶之初有行兇之意圖為必要（參見最高
    法院79年度臺上字第5253號判例要旨）。查被告持以為附表
    編號1 犯行之斜口鉗及美工刀各1 支，及被告持以為附表編
    號2 犯行之老虎鉗1 支，均係屬金屬材質，可盈握，且美工
    刀尚有鋒利刀片，被告於行竊時，確實利用前開工具削除電
    線外皮及剪斷銅線，具有相當破壞能力，從而，前開斜口鉗
    、美工刀及老虎鉗各1 支，客觀上係屬足以傷害人之生命、
    身體之器械，顯為具有危險性之兇器，被告於為附表編號 1
    、2 犯行時，分別持斜口鉗、美工刀行竊，及持老虎鉗行竊
    ，核被告所為，均係犯刑法第321 條第1 項第3 款之攜帶兇
    器竊盜罪。被告所犯2 次竊盜犯行，犯意各別，行為互殊，
    應予分論併罰。被告前於93年間，因施用第一、二級毒品案
    件，經本院以93年度訴字第1272號，分別判處有期徒刑7 月
    、4 月確定；另因搶奪案件，經本院以93年度訴字第900 號
    ，判處有期徒刑9 月確定，前開3 罪經定應執行有期徒刑 1
    年6 月確定，入監執行後，於95年1 月23日縮短刑期假釋出
    監，且於95年5 月7 日保護管束期滿，未經撤銷，以已執行
    完畢論等情，有臺灣高等法院被告前案紀錄表存卷可參，其
    於前受有期徒刑執行完畢後，於5 年內故意再犯本件有期徒
    刑以上之2 罪，皆為累犯，應依刑法第47條第1 項規定，分
    別加重其刑。再被告就伊所為2 次竊盜犯行，均係於附表所
    示被害人尚未報案，且有偵查犯罪職權之機關尚不知有附表
    所示之竊盜犯行前，即主動於員警臨檢時，配合司法警察並
    告以機車上所載運之物品係伊竊盜所得，此有被告之警詢筆
    錄，及證人甲○○、丙○於警詢時證述均未報案等情綦詳，
    而被告乙○○又有接受審判之情，從而，被告就附表所示之
    2 次竊盜犯行，均應依刑法第62條前段規定減輕其刑，且均
    應先加後減之。爰審酌被告正值壯年，竟不思循正當途徑獲
    取財物，惟被告所竊得之財物價值不高，且被告選擇之行竊
    地點，係現已未使用中之工廠，被告行竊手段復屬溫和，犯
    後又能自首坦認犯行，犯後態度甚佳等一切情狀，核情分別
    量處如附表所示之刑，且定其應執行之刑。扣案之斜口鉗及
    美工刀各1 支，係被告所有，供其犯附表編號1 所示之竊盜
    犯行；又扣案之老虎鉗1 支，則係被告所有，供其犯附表編
    號2所 示之竊盜犯行，業據被告自承在卷，應依刑法第38條
    第1項 第2 款規定，宣告沒收。
據上論斷，應依刑事訴訟法第299 條第1 項前段，刑法第321 條
第1 項第3 款、第47條第1 項、第62條前段、第51條第5 款、第
38條第1 項第2 款，判決如主文。
本案經檢察官吳宗達到庭執行職務。
中　　華　　民　　國　　96　　年　　7 　　月　　9 　　日
　　　　　　　　　刑事第五庭    法　官　簡婉倫
以上正本證明與原本無異。
如不服本判決應於收受本判決後十日內向本院提出上訴書狀，其
未敘述上訴理由者，並得於提起上訴後十日內向本院補提理由書
狀（均須按他造當事人之人數附繕本）「切勿逕送上級法院」。
中　　華　　民　　國　　96　　年　　7 　　月　　9 　　日
　　　　　　　　　　　　　　　　書記官
附錄本案論罪科刑法條
中華民國刑法第321條第1項第3款
犯竊盜罪而有左列情形之一者，處 6 月以上、 5 年以下有期徒
刑：
三  攜帶兇器而犯之者。
附表
┌─┬────┬──────┬────┬──────────────────┬─────┬─────────┐
│編│時    間│  地    點  │被 害 人│           方         式            │財     物 │    應 處 罪 刑   │
│號│        │            │        │                                    │（新臺幣）│                  │
├─┼────┼──────┼────┼──────────────────┼─────┼─────────┤
│１│96年4 月│彰化縣社頭鄉│成泰公司│由乙○○攜帶其所有，客觀上足對人之生│銅質電纜線│乙○○攜帶兇器竊盜│
│  │29日上午│山湖村山腳路│        │命、身體構成危險，屬兇器之斜口鉗及美│、廢水電材│，累犯，處有期徒刑│
│  │9時50分 │2 段181 號已│        │工刀各1 支，自該公司未上鎖之鐵門進入│料2 公斤、│伍月。扣案之斜口鉗│
│  │        │無營業之「成│        │，先以上開美工刀削掉外皮後，再以斜口│鐵製紗管45│及美工刀各壹支均沒│
│  │        │泰公司」內  │        │鉗剪斷電線內之銅線竊取；復在該址工廠│支（價值約│收。              │
│  │        │            │        │2樓 浴室內，竊取廢水電材料2 公斤，及│600元）   │                  │
│  │        │            │        │在1 樓廣場前之鐵製紗管45支得手。    │          │                  │
├─┼────┼──────┼────┼──────────────────┼─────┼─────────┤
│２│96年5 月│彰化縣社頭鄉│成泰公司│由乙○○攜帶其所有，客觀上足對人之生│銅質電纜線│乙○○攜帶兇器竊盜│
│  │7 日上午│山湖村山腳路│        │命、身體構成危險，屬兇器之老虎鉗 1支│8 公斤（價│，累犯，處有期徒刑│
│  │9時許   │2 段181 號已│        │，自該公司未上鎖之鐵門進入，以老虎鉗│值約1,000 │伍月。扣案之老虎鉗│
│  │        │無營業之「成│        │剪斷原即已削掉電線外皮之銅線後竊取得│至2,000元 │壹支沒收。        │
│  │        │泰公司」內  │        │手。                                │          │                  │
└─┴────┴──────┴────┴──────────────────┴─────┴─────────┘
